# 财政部发布的担保企业财务报表格式

提问人：aegis 时间：2012-04-13 15:15:06
担保企业会计核算办法（ 2005 版） 为了规范担保企业的会计核算，真实、完整地提供会计信息，根据《中华人民共和国会计法》、《企业财务会计报告条例》、《金融企业会计制度》及国家其他有关法律、法规，制定本办法。
2011/2/21 财政部令第 62 号
三、废止的财政规范性文件目录 ... 359.关于印发《金融企业会计制度》的通知（ 2001 年 11 月 27 日财政部财会（ 2001 ） 49 号）
财政部自己跟自己搞七廿三？:Q

回答人：chenyiwei
《企业会计准则解释第 4 号》规定担保企业均执行新准则，不再执行《金融企业会计制度》，所以 2011 年初就把《担保企业会计核算办法》宣布废止了。